臺灣高雄地方法院刑事判決　　　　　　 100年度易緝字第16號
公　訴　人　臺灣高雄地方法院檢察署檢察官
被　　　告　張智龍
上列被告因竊盜案件，經檢察官提起公訴（98年度偵字第28032
號），被告就被訴事實為有罪之陳述，經本院裁定進行簡式審判
程序，判決如下：
    主  文
張智龍犯竊盜未遂罪，累犯，處有期徒刑肆月，如易科罰金，以
新臺幣壹仟元折算壹日。
    犯罪事實及理由
一、犯罪事實：
  (一)張智龍前因竊盜案件，經臺灣桃園地方法院以93年度桃簡字
    第505 號判決判處有期徒刑4 月確定，於民國95年12月1 日
    易科罰金執行完畢。詎其仍不知悔改，竟基於意圖為自己不
    法所有之犯意，於98年9 月16日17時50分許（非夜間，當日
    高雄地區日沒時間為18時1 分），侵入高雄市前金區○○○
    路160 號3 樓之2 王世業住宅內（侵入住宅部分未據告訴）
    ，並翻箱倒櫃搜尋現金財物，而已著手實施竊盜行為。惟張
    智龍尚未得逞，即於同日17時55分許，為王世業返家在主臥
    室內發現及遭王世業抓往客廳，而未得遂。嗣經王世業請王
    世業之妻通知大樓管理員，經大樓管理員於同日17時58分許
    報警，經警到場當場逮捕張智龍，而查悉上情。
  (二)案經高雄市政府警察局新興分局報請臺灣高雄地方法院檢察
    署檢察官偵查起訴。
二、認定事實所憑之證據名稱：
  (一)被告張智龍於本院審理時之自白（見院三卷第44頁反面、第
    46頁反面、第47頁正面）。
  (二)被害人王世業於警詢及本院審理時之指述（見警卷第4 頁正
    反面、院二卷第21頁正反面）。
  (三)照片3 張（見警卷第10頁）、西元2009年日出日沒時刻表（
    高雄地區）1 份（見院二卷第8 頁）、高雄市政府警察局新
    興分局99年6  月25日函及隨函所附之受理各類案件紀錄表1
    份（見院二卷第18、19頁）。
三、核被告所為，係犯刑法第320 條第3 項、第1 項之普通竊盜
    未遂罪。查被告前因竊盜案件，經臺灣桃園地方法院以93年
    度桃簡字第505 號判決判處有期徒刑4 月確定，於95年12月
    1 日易科罰金執行完畢，有臺灣高等法院被告前案紀錄表1
    份在卷可按，其受徒刑之執行完畢，5 年以內故意再犯有期
    徒刑以上之罪，為累犯，應依法加重其刑。被告已著手於犯
    罪行為之實行，而未至竊得財物之結果，為未遂犯，爰依刑
    法第25條第2 項之規定減輕其刑。被告有刑之加重及減輕事
    由，依法先加後減之。又按刑法上所謂「夜間」，係指日沒
    後至日出前此段時間，雖起訴意旨認被告係於「98年9 月16
    日18時夜間」，侵入被害人住宅行竊，而認被告涉犯刑法第
    321 條第2 項、第1 項第1 款之夜間侵入住宅竊盜未遂罪嫌
    。但觀被告於本院審理中所述，其進入住宅行竊之時間，尚
    未天黑，且進入後約5 分鐘即為被害人王世業返家發現，當
    時亦尚未天黑，之後即未繼續行竊（見院一卷第70、71頁、
    院三卷第46頁反面）；而被害人係於98年9 月16日17時55分
    許返家，且本案報警時間為同日17時58分許等情，業經被害
    人王世業於本院審理時指述明確在卷（見院二卷第21頁正反
    面），並有高雄市政府警察局新興分局99年6 月25日函及隨
    函所附之受理各類案件紀錄表1 份在卷可佐（見院二卷第18
    、19頁，且上開受理各類案件紀錄表上所載案發時間即為執
    勤櫃台接到報案電話之時間，見院三卷第46頁反面）。又98
    年9 月16日在高雄地區日沒時間為18時1 分，此有西元2009
    年日出日沒時刻表（高雄地區）1 份在卷可稽（見院二卷第
    8 頁），自堪認被告侵入被害人住處，並遭被害人發現而終
    止行竊，甚至被害人請他人報警處理之時間，均係在98年9
    月16日18時1 分日沒之前，足認被告並非於夜間行竊甚明，
    此外又無其他積極證據足資佐證被告確係於夜間侵入住宅行
    竊，自應認被告係非夜間行竊，而論以普通竊盜罪為宜；且
    公訴檢察官亦同此認定，而於本院審理時更正起訴犯罪事實
    及變更起訴法條為刑法第320 條第3 項、第1 項之普通竊盜
    未遂罪（見院二卷第21頁反面、院三卷第46頁反面），是本
    院自無再予變更起訴法條之必要，併予敘明。茲審酌被告前
    有偽造有價證券、竊盜、幫助詐欺等前科，有臺灣高等法院
    被告前案紀錄表1 份在卷可按，素行非佳，其正值壯年，不
    思以正途獲取所需財物，竟率爾欲竊取他人住宅內之財物，
    對於他人之財產法益未予重視，其行為自應予非難，兼衡以
    被告犯後坦承犯行，態度尚佳，被害人於本院審理時表示不
    欲追究，並請求對被告從輕量刑及被告犯罪之動機、目的、
    智識程度，生活狀況暨公訴人對本案科刑範圍之意見（有期
    徒刑4 月）等一切情狀，量處如主文所示之刑，並諭知如易
    科罰金之折算標準，以資懲儆。
據上論斷，應依刑事訴訟法第273 條之1 第1 項、第284 條之1
、第299 條第1 項前段、第310 條之2 、第454 條第1 項，刑法
第320 條第3 項、第1 項、第47條第1 項、第25條第2 項、第41
條第1 項前段，刑法施行法第1 條之1 ，判決如主文。
本案經檢察官陳秉志到庭執行職務。
中    華    民    國   100    年    3     月    16    日
                  刑事第五庭  法  官  林永村
以上正本係照原本作成。
如不服本判決應於收受本判決後10日內向本院提出上訴書狀，並
應敘述具體理由，如未敘述上訴理由者，應於上訴期間屆滿後20
日內補提理由書狀於本院（均須按他造當事人之人數附繕本）「
切勿逕送上級法院」。
中    華    民    國   100    年    3     月    16    日
                              書記官  王珮樺
附錄本判決論罪之法條：
中華民國刑法第320條
（普通竊盜罪、竊佔罪）
意圖為自己或第三人不法之所有，而竊取他人之動產者，為竊盜
罪，處5 年以下有期徒刑、拘役或5 百元以下罰金。
意圖為自己或第三人不法之利益，而竊佔他人之不動產者，依前
項之規定處斷。
前二項之未遂犯罰之。